臺灣高等法院臺中分院民事裁定
                                    110年度非抗字第122號
再 抗 告人  康耀文                                    
代  理  人  黃冠偉律師
相  對  人  蔡仲信
上列當事人間聲請本票裁定事件，再抗告人對於中華民國110年2
月1日臺灣臺中地方法院110年度抗字第27號裁定，提起再抗告，
本院裁定如下：
    主  文
再抗告駁回。
再抗告程序費用新臺幣壹仟元由再抗告人負擔。
    理  由
一、按抗告及再抗告，除本法另有規定外，準用民事訴訟法關於
    抗告程序之規定。又對於抗告法院之裁定再為抗告，僅得以
    其適用法規顯有錯誤為理由，非訟事件法第45條第3項、第0
    0條定有明文。所謂適用法規顯有錯誤，係指確定裁判違背
    法規或現存判例解釋者，或抗告法院所為之裁定，就其取捨
    證據自行確定之事實，適用法規所持法律上判斷顯有錯誤而
    言。又按執票人依票據法第123條規定，向本票發票人行使
    追索權時，聲請法院裁定對發票人之財產強制執行者，其性
    質與非訟事件無殊，法院就本票形式上之要件是否具備予審
    查為已足，至於當事人間實體上之爭執，應循訴訟程序以資
    解決，要非非訟裁定法院所得審酌（最高法院56年台抗字第
    714號、57年台抗字第76號裁定意旨參照）。
二、再抗告意旨略以：相對人持有再抗告人為發票人，發票日為
    民國107年1月26日，票面金額為新臺幣（下同）175萬元，
    到期日為107年4月17日，票據號碼：CH000000之本票乙紙（
    下稱系爭本票）。系爭本票雖有記載免除作成拒絕證書，惟
    相對人並未向再抗告人提示，自不得行使追索權，原裁定不
    察，駁回再抗告人抗告，有適用民事訴訟法第277條、票據
    法第85條第1項、第95、第123條、第124條等規定之顯然錯
    誤。又系爭本票係擔保再抗告人對相對人之借款債務而為，
    然再抗告人簽發系爭本票後，兩造並未實際成立消費借貸契
    約，系爭本票債權並不存在，並求為廢棄原裁定等語。
三、經查：相對人主張其執有再抗告人簽發之系爭本票，屆期經
    提示未獲付款，因而依票據法第123條規定，向原法院聲請
    裁定准予強制執行獲准等情，依前揭規定，再抗告人僅得以
    原裁定「適用法規顯有錯誤」為理由，始得提起再抗告。而
    查本件相對人所執系爭本票，形式上符合票據法第120條所
    定本票應記載事項之要件，堪認為有效之本票，原法院據以
    裁定准予強制執行，核無違誤。再抗告人於原法院提起抗告
    時雖謂：系爭本票非其簽發，其上用印亦為相對人盜刻云云
    。考其抗辯，係屬實體事項之爭執，依上開說明，均非本件
    非訟程序所得審究，應由再抗告人就此另循訴訟途徑以為救
    濟，庶符非訟與訴訟程序之界限。是原裁定以此為由，駁回
    再抗告人之抗告，並無適用法規顯有錯誤之情形。至於再抗
    告人主張相對人未向其提示系爭本票，不得行使追索權，而
    指摘原裁定駁回其抗告，有適用民事訴訟法第277條、票據
    法第85條第1項、第95條、第123條、第124條之法規顯有錯
    誤部分，惟遍查原法院卷宗，均未見抗告人於抗告狀中向原
    法院為此主張。則原裁定未審酌及此，當無再抗告人所指適
    用上開法規顯有錯誤之情事。從而，本件再抗告意旨指摘原
    裁定不當，求予廢棄，為無理由，應予駁回。四、據上論結
    ，本件再抗告為無理由，裁定如主文。
中　　華　　民　　國　 110　　年　　3 　　月　　24　　日
                  民事第五庭    審判長法  官  許秀芬
                                      法  官  游文科
                                      法  官  李慧瑜
正本係照原本作成。
不得抗告。
                                      書記官  陳秀鳳

中　　華　　民　　國　 110　　年　　3 　　月　　25　　日